臺灣新北地方法院三重簡易庭小額民事判決
111年度重小字第2348號
原      告  李博祥  
被      告  李文量  
上列當事人間請求侵權行為損害賠償事件，本院於民國111年9月
1日言詞辯論終結，判決如下：
　　主　    文
一、被告應給付原告新臺幣（下同）6萬元，及自民國111年6月1
    4日起至清償日止，按年息5％計算之利息。
二、訴訟費用1,000元由被告負擔。
三、本判決得假執行。
    事實及理由
一、原告主張：兩造前因於民國111年3月22日9時45分許在新北
    市○○區○○路000號前發生車禍事故（下稱系爭事故），並於1
    11年4月15日成立和解並簽立切結書（下稱系爭切結說），
    被告同意賠償原告16萬元，約定分二期，分別於111年4月15
    日給付10萬元、於111年5月5日前給付6萬元給付完畢；詎被
    告僅於111年4月15日給付原告10萬元，餘款6萬元迄今仍未
    給付，屢經催討，均置之不理。爰依和解契約法律關係提起
    本件訴訟。並聲明：如主文第1項所示。
三、被告則以：雖然原告提出的這張單據是伊所親自簽具（本院
    卷第15頁），但車號0000-00之車輛（下稱系爭車輛），不
    知是否為原告所有等語，並聲明：請求駁回原告之訴。
四、原告主張前揭事實，業據其提出與其所述相符之系爭切結書
    翻拍照片（本院卷第15頁）、通訊軟體LINE對話截圖、交通
    部公路總局臺北區監理所宜蘭監理站（下稱宜蘭監理站）11
    1年9月2日函文、車輛損害賠償債權請求權讓與同意書、估
    價單等件為證，並經本院依職權向新北市政府警察局新莊分
    局調取系爭事故調查卷，並向宜蘭監理站函詢0025-RG車異
    動、車主歷史資料，核屬相符，堪信原告前揭主張為真實。
五、按稱和解者，謂當事人約定互相讓步，以終止爭執或防止爭
    執發生之契約；和解有使當事人所拋棄之權利消滅及使當事
    人取得和解契約所訂明權利之效力，民法第736條、第737條
    分別定有明文。再按和解內容，倘以他種法律關係替代原有
    法律關係者，則係以和解契約創設新法律關係，故債務人如
    不履行和解契約，債權人應依和解創設之新法律關係請求履
    行，不得再依原有法律關係請求給付。經查，兩造於系爭事
    故後，於111年4月15日約定就系爭事故以16萬元和解，並簽
    具系爭切結書為證明，被告到庭亦不否認曾親自簽具系爭切
    結書，堪認兩造確有就系爭事故達成以16萬元和解之意思表
    示合致。從而，原告依和解契約請求被告給付和解協議之尾
    款6萬元，即屬有據，應予准許。
六、從而，原告依據和解契約法律關係，請求被告給付如主文第
    1項所示，為有理由，應予准許。
七、本件係法院依小額程序為被告敗訴之判決，爰依民事訴訟法
    第436條之20之規定，依職權宣告假執行。
八、訴訟費用負擔之依據：依民事訴訟法第436條之19、第78條
    規定，確定訴訟費用額為1,000元，由被告負擔。　　
中　　華　　民　　國　　111 　年　　9 　　月　　29　　日
　　　　　　　　　三重簡易庭  法  官  王凱俐
以上為正本係照原本作成。
對於本件判決如有不服，應於收受送達後20日內向本院提出上訴
書狀，上訴於本院合議庭，並按他造當事人之人數附具繕本。當
事人之上訴，非以判決違背法令為理由不得為之，上訴狀應記載
上訴理由，表明下列各款事項：
（一）原判決所違背之法令及其具體內容。
（二）依訴訟資料可認為原判決有違背法令之具體事實。
如未於上訴後20日內補提合法上訴理由書，法院得逕以裁定駁回
上訴。　　　　　　　　　
中　　華　　民　　國　　111 　年　　9 　　月　　29　　日
　　　　　　　　　　　　　　　書記官　李采錡